【裁判字號】    92,交抗,1107
【裁判日期】    921128
【裁判案由】    違反道路交通管理處罰條例
【裁判全文】
臺灣高等法院交通事件裁定                      九十二年度交抗字第一一０七號
    抗  告  人
    即受處分人  甲○○
右抗告人因違反道路交通管理處罰條例案件，不服臺灣臺北地方法院中華民國九十二
年十月三十一日裁定（九十二年度交聲字第一一七八號），提起抗告，本院裁定如左
：
    主  文
抗告駁回。
    理      由
一、按人行道不得臨時停車，道路交通安全規則第一百十一條第一款定有明文，是由
    上開法條規定可知，人行道乃為禁止汽車臨時停車之處所（至於人行道之定義，
    依道路交通管理處罰條例第三條第三款規定，乃係指為專供行人通行之騎樓、走
    廊，及劃設供行人行走之地面道路，與人行天橋及人行地下道），故如汽車駕駛
    人在禁止臨時停車處所之人行道「停車」者，主管機關乃可依道路交通管理處罰
    條例第五十六條第一項第一款「在禁止臨時停車處所停車者」規定對行為人處以
    六百元以上一千二百元以下之罰鍰。
二、本件抗告人即受處分人甲○○於民國（下同）九十二年五月十一日十一時五十七
    分許，將其所駕駛車號ＢＣ－三六三五號自用小客車，停放在臺北市市○○道之
    人行道上，而為臺北市政府警察局中山分局交通分隊（以下稱中山分隊）員警吳
    明華當場以拍照之方式採證，並以受處分人有違反道路交通管理處罰條例第五十
    六條第一項第一款在禁止臨時停車處所停車之行為掣單舉發；嗣受處分人提出申
    訴，經原處分機關請原舉發單位即中山分隊調查結果，仍認受處分人有前開違規
    行為，原處分機關乃依道路交通管理處罰條例第五十六條第一項第一款及違反道
    路交通管理事件統一裁罰標準表之規定於九十二年九月三日從輕裁處異議人罰鍰
    九百元，有臺北市政府警察局舉發違反道路交通管理事件通知單、北市裁三字第
    裁二二－Ａ00000000號裁決書各一件，及違規現場照片一幀在卷可稽（
    見原審卷第十六頁、第二十七頁、第三十六頁）。
三、訊據受處分人固坦承有於右揭時地停放上開車輛，但矢口否認有何交通違規行為
    ，辯稱：伊當時因車輛在市○○道拋錨，求助於臨近修理汽車機電之商家，為免
    影響交通，故將車輛移入人行道供該商家修繕，並沒有影響到行人通行云云。惟
    查，受處分人駕駛之前開車輛確有在右揭時地停車乙節，業據證人即開單告發之
    員警吳明華在原審到庭結證屬實（見原審卷第三十三頁），復有庭呈之舉發照片
    一張附卷可參。次查，觀諸上開照片，並未見有任何人對ＢＣ－三六三五號自用
    小客車進行緊急修復之舉措，受處分人所辯「伊當時因車輛在市○○道拋錨，求
    助於臨近修理汽車機電之商家，為免影響交通，故將車輛移入人行道供該商家修
    繕」等語，是否真實已容懷疑。況且，受處分人所辯：伊當時因車輛在市○○道
    拋錨，求助於臨近修理汽車機電之商家乙節，縱為屬實，亦不足執為將車輛停放
    在人行道上之合法理由。受處分人所辯，要無足採，其違規行為至為明確。
四、綜上所述，受處分人確有在前揭時地將其所駕駛前開車號自用小客車，停放在禁
    止臨時停車之人行道之違規停車行為，已可認定。原處分機關依前揭道路交通管
    理處罰條例第五十六條第一項第一款而為裁處，固非無見，然查，受處分人自承
    九十二年五月份時即收到中山分隊寄發之舉發通知單（參見原審卷第三十四頁）
    。是其自應於舉發單上所載之應到案日期即九十二年六月十五日前繳納罰鍰或提
    出申訴；詎其竟遲至九十二年六月十六日始到案申訴，已逾應到案期限，有交通
    違規案件陳述書一件附卷可稽（見原審卷第二十六頁）；依違反道路交通管理事
    件統一裁罰標準表，自應裁處一千元之罰鍰；乃原處分機關僅從輕裁處九百元，
    尚有未洽。原審裁定認：異議意旨雖無理由，惟原處分既有違誤，仍應將原處分
    撤銷，並以受處分人駕駛前揭車號汽車有違反道路交通管理處罰條例第五十六條
    第一項第一款規定之行為，依該條款及道路交通管理事件統一裁罰標準表之規定
    ，裁處該部汽車之駕駛人即受處分人罰鍰一千元，核無不合。
五、抗告人提起抗告，並未附具任何理由，其空言指摘原裁定不當，並無理由，應予
    駁回。
六、據上論結，應依道路交通案件處理辦法第二十六條、刑事訴訟法第四百十二條，
    裁定如主文。
中      華      民      國    九十二    年     十一     月    二十八    日
                              臺灣高等法院交通法庭
                                  審判長法  官  劉  景  星
                                        法  官  陳  志  洋
                                        法  官  陳  博  志
右正本證明與原本無異。
不得再抗告。
                                        書記官  陳  嘉  文
中      華      民      國    九十二    年     十二     月      二      日


司法院資訊處製作；財團法人民間司法改革基金會備份。
